# 现流表附表

提问人：xumin_cpa 时间：2017-05-21 23:42:34
陈老师，某企业账面存在资金拆借利息，均未收到现金，账挂应收利息。 在编制现流表主表时，因无实际现金流入，不予考虑。在附表中，这笔应收利息的变动（假设期初没有余额），需要反映在经营性应收项目的减少中吗？ 实际编制的时候，不含这个数，主表与附表的经营活动净现金流总是相差这个数；可这部分收取利息的对外拆借的资金，我在主表中是作为投资活动的，按道理说编制附表的时候，不应该包括这个数字呀。 我错在哪里啊？

回答人：chenyiwei
要看对应的利润表项目是投资收益、其他业务收入还是财务费用？如果是投资收益或者财务费用，则附表中通过“投资损失”或“财务费用”项目调节；如果是其他业务收入，则附表中通过“经营性应收项目的减少”项目调节。